【裁判字號】    89,上訴,2256
【裁判日期】    891002
【裁判案由】    殺人未遂等
【裁判全文】
臺灣高等法院臺中分院刑事判決              民國八十九年度上訴字第二二五六號
    上  訴  人  臺灣臺中地方法院檢察署檢察官
    被      告  丁○○
    指定辯護人  本院公設辯護人  丙○○
右上訴人因被告殺人未遂案件，不服臺灣臺中地方法院中華民國八十九年十月二日第
一審判決（民國八十九年度訴字第一四六二號，起訴案號：臺灣臺中地方法院檢察署
民國八十九年度偵字第一四六二號），提起上訴，本院判決如左：
    主    文
上訴駁回。
    理    由
一、公訴意旨略以：緣告訴人己○○(以下稱告訴人)於民國（下同）八十九年一月四
    日凌晨零時許，前往被告丁○○(以下稱被告)台中市北屯區松茂里九甲巷四號住
    處找被告，因被告不在，告訴人即步行離去。未料，告訴人行走約五十公尺許，
    被告自後騎乘機車將告訴人載回其住處，並不分青紅皂白，以殺人之故意，持木
    棍、長刀朝告訴人之頭部、胸部、身體等處用力揮打，因告訴人極力反抗始倖免
    於難，並致告訴人顏面多處擦、裂、瘀傷；左胸第八、九肋骨骨折；背部挫傷；
    右肘、左肘、左前臂、左右膝擦傷；左足、右踝挫擦傷等傷害。其後，被告並要
    求告訴人到屋內坐，未料，被告竟與姓名年籍不詳之二人，基於共同剝奪人行動
    自由之意思聯絡，持二把刀插在桌上，並反覆質問己○○：「不和吸藥的人做朋
    友？」，不讓身受重傷之告訴人離去，迄至同日清晨五時許，始因告訴人一再懇
    求，被告才將告訴人身上沾有血跡之衣服換掉，騎乘機車搭載告訴人前往坐車回
    台北，因認被告涉有刑法第二百七十一條第二項、第一項之殺人未遂及同法第三
    百零二條第一項之妨害自由等罪嫌云云。
二、按犯罪事實應依證據認定之，無證據不得推定其犯罪事實，刑事訴訟法第一百五
    十四條定有明文。而告訴人或自訴人之指訴，本以使被告受刑事訴追或處罰為目
    的，故其陳述是否與事實相符，自應調查其他證據，以資審認，苟其所為攻擊之
    詞，尚有瑕疵，則在此瑕疵未予究明以前，即不能遽採為斷罪之基礎（最高法院
    六十九年臺上字第一五三一號判例參照）。又認定犯罪事實，所憑之證據，雖不
    以直接證據為限，間接證據亦包括在內，然無論直接或間接證據，其為訴訟上之
    證明，須於通常一般之人均不致於有所懷疑，而得確信其為真實之程度者，始得
    據之為有罪之認定，倘其證明尚未達到此一程度，而有合理性懷疑之存在時，即
    無從為有罪之認定，（最高法院著有七十六年臺上字第四九八六號判例可資參照
    ）。
三、公訴人認被告涉有刑法第二百七十一條第二項、第一項之殺人未遂及第三百零二
    條第一項妨害自由等罪嫌，無非以告訴人己○○之指訴，證人壬○○、辛○○之
    證詞，並有診斷證明書一紙、己○○受傷照片附卷，及被告為告訴人所換之衣服
    三件扣案，並以告訴人即已遭被告刀棍砍殺受傷後，焉有可能與被告飲酒四、五
    個小時之理，有違於常情，為其論據。
四、訊之被告堅決否認有殺人及妨害自由等犯行，辯稱，當天深夜告訴人因有喝酒，
    到伊家庭院後與伊友壬○○發生爭吵，互相拉扯，被壬○○毆打，伊僅是在旁勸
    架而已，並未毆打告訴人，嗣在屋內告訴人與伊大嫂等人要喝酒，告訴人與伊及
    大嫂外甥、二姐一起喝酒，到約五時許，快天亮時，告訴人叫伊載告訴人去坐車
    返北部，伊並無以二把長刀插於桌上，並以相同之話語重覆質問告訴人，使其不
    能離去，又伊與告訴人係同學舊鄰居，告訴人偶而返台中即至伊處找伊敘舊喝酒
    ，自不可能毆打告訴人及剝奪其行動自由云云。經查：
  (一)、本件告訴人，(1)最初係經由其妹妹戊○○向臺灣台中地方法院檢察署按鈴申告
      指訴：「告丁○○殺人未遂，今年一月四晚上，我哥哥到丁○○家找丁○○，
      他把我哥哥打成重傷，還用刀割他的臉，現在仍在台北榮總救治中，實際情形
      我不是很清楚，診斷書及委託書日後再補。」等語（八十九年度他字第四五六
      號卷第三頁）；(2)嗣於八十九年二月十四日檢察官偵訊時戊○○到庭指訴：「
      我哥哥表示，他去找被告丁○○，他不在，我哥哥已離開，走約一百公尺，丁○○就用機車追上來載我哥哥回去，並說他們家的庭院不是大馬路，任何人可
      自由來去的，就拿二支棍打我哥哥。我哥哥被打完後想離開，他們還不讓我哥
      哥離去，並用二把刀子插在桌上叫我哥哥不准走，一直留到天亮才讓我哥哥離
      去，並已將上身上血衣換掉，才讓我哥哥出去搭計程車。」等語（八十九年度
      他字卷第四五六卷第六頁背面、）；(3)嗣告訴人己○○於八十九年四月十八日
  偵查時指訴：「當天是凌晨零時左右，我到他（丁○○）家找他，本來告訴我
      不在，我就走了，約十分鐘左右，丁○○騎機車來找我，並用機車載我，我說
      要他家坐坐，在到達他家前面，突拿出棍子來打我一頓後，要我到屋內坐，當
      時屋內有二、三人在場，問我說不和吸葯的人做朋友，其中一人用手肘撞我胸
      前，並問我手機電話號碼，我原說錯，他們打不通，又出來揍我，叫我坐那邊
      ，反覆問我相同話，我疼，要走，他們仍一直反覆問我相同的話，不讓我走，
      而二支刀子，是丁○○打完我進去時將刀子插在桌上，我一直拜託他們．快天
      亮時，我一直拜託他們，我要回台北，丁○○才用機車載我到崇德路，丁○○
      有將我的血衣換下，拿他的衣服給我穿。」（八十九年度他字第四五六號卷第
      十五頁背面、第十六頁正面）、「是丁○○拿刀子砍我的，他所言不實在。」
      等語（八十九年度他字第四五六號卷第十七頁背面）；(4)嗣告訴人具狀補陳告
      訴理由指訴：「一．．，告訴人即行徒步欲返家，惟方行三、四百公尺，被告
      即騎機車追及，稱欲邀告訴人到家中小坐，即載同告訴人至其住處，甫抵該處
      ，被告即先行逕入家中，雙手分取長約三、四尺之長刀及木劍出外，未發一語
      即朝尚未入內之告訴人之頭部要害猛力欲殺十餘分鐘，欲置告訴人於死地，雖
      經告訴人極力閃躲，告訴人終仍因而受有上顎破裂、牙齒斷落、兩眼瘀腫、後
      腦腫裂、四肢瘀血腫脹等重大傷害。二被告見告訴人經十餘分鐘之砍殺，仍
      遭告訴人閃躲，而未致命，旋另行基於妨害告訴人自由之犯意，先迫命告訴人
      至其家中廚房坐下，以之前所用長刀插於桌上以示其威，並命一不詳姓名年青
      男子坐在告訴人身側，另名不詳姓名年青男子則遊走於廚房內外，以示監控，
      不讓離去，伊則坐於告訴人對面，質問告訴人『聽說你不跟吃藥的（指吸毒者
      ）做朋友，是不是』，並質問告訴人之行動電話號碼，告訴人之答詞稍有不順
      其意，即由告訴人身側之不詳姓名男子飽以老拳，毆擊告訴人胸部，而動以私
      刑，其間被告見告訴人因面部受傷流血順勢滴染衣服，並著告訴人換下另穿上
      其取出之衣物，且迭經告訴人要求離去，均不為所動，繼續剝奪告訴人行動自
      由，並反覆質問、毆打告訴人，直至同日上午五時許，經告訴人再三央求，被
      告始以機車載告訴人至松竹路、九甲巷口而逕自離去，計自八十九年一月六日
      零時許至五時許，告訴人遭被告及不詳姓名男子二人共同以非法方剝奪行動自
      由四、五小時。．．」等語（八十九年度他字第四五六號卷第十九頁、第二十
      頁）；(5)嗣於原審審理時指訴：「我那天晚上去找被告，我只有去一次，他家
      人說他不在，我就走了，約過了一、二十分鐘，他騎機車來載我，要載我回去
      坐一坐，我一下車被告就進到房間內拿東西，三、四分鐘後，被告拿東西出來
      ，我看到他拿兩把刀出來，用兩把刀打我頭部、背部，因是晚上我看不清是什
      麼刀，約五、六十公分長的刀，兩把都這麼長，打了約一、二十分鐘，還把我
      帶到廚房，兩隻刀插在桌子上，限制我的自由，還反覆講一些不要跟吃藥的人
      在一起，我在廚房待了約兩個小時，他拿衣服給我，是他幫我換我身上的衣服
      ，後來他以機車載我到松竹路的丸大超市搭計程車，我坐到中清路水湳站搭車
      回台北，然後到三重的佑民醫院就醫後來轉榮總。」等語。依告訴人前開所指
      訴之情，被告究竟係持何物毆打告訴人，告訴人初經由其妹妹戊○○指訴係稱
      被告毆打，且以刀割傷告訴人，再則稱被告係持二支棍毆打告訴人而已，俟告
      訴人親自指訴時，則稱被告拿棍子毆打伊，再則稱被告分持長刀、木劍砍殺其
      頭部，嗣於原審則稱被告係持兩把刀打其頭部及背部，於本院調查時更稱，另
      一不詳姓名者用手打之情，則告訴人前後指訴已然不一致。再參以，原審向台
      北縣祐民綜合醫院函查有關告訴人於八十九年一月五日就醫時所受傷害情形，
      告訴人所受傷害「其所受傷害無刀刃所造成之傷害，應無生命危險。」，此有
      該院八十九年七月十一日三祐字第二三六一號函在卷可查（原審卷第十六－廿
      頁），矧依告訴人所提出之驗傷診斷書所載之「顏面多處擦、裂傷、瘀傷；左
      第八、九肋骨骨折；右肘、左肘、左前臂、左右膝擦傷、大足、右踝挫擦傷」
      傷勢，及告訴人所提出之照片觀之，並無刀刃傷。如是，更足見告訴人指訴被
      告持刀割傷、砍殺之語，係屬不實在，而不足採信。
  (二)、證人辛○○於檢察官偵訊時證述：「當天我拿點心到丁○○家，約二十分鐘後
      左右（我是凌晨左右進去），聽到有人在叫名字，我和丁○○的朋友聊天，再
      十分鐘左右，外面有爭吵聲，綽號『阿呆』者出去看，十多分鐘左右沒進來，
      我們出去看見『阿呆』與己○○在打架，丁○○在旁邊看，我出去看後和丁○○二人將他們二人拉開後，我進屋去，約二、三分鐘左右我就走了，我離開時
      『阿呆』、丁○○、己○○三人我都未見到，我未打己○○。」、「我約凌晨
      一時左右就走了，我拉開他們。」等語（八十九年度他字第四五六號卷第十六
      頁背面、第十七頁正面）；嗣於原審審理時到庭證述：「有，壬○○來以後約
      十五分鐘有聽到外面有吵架的聲音，壬○○先出去看，隔了十分鐘左右我才出
      去看個究竟，我看到己○○躺在地上壬○○坐在己○○身上，那時沒有看到壬○○動手，但是應該在打架。丁○○站在旁邊勸架，我看沒有什麼事，我就走
      進屋子，就收拾我帶來的東西出來後就沒有看到人了。」、「我看到壬○○騎
      在告訴人身上。我沒有看到丁○○打告訴人。」等語（原審卷八十九年八月十
      一日審判筆錄），本院調查亦證稱壬○○坐在告訴人身上吵架。則證人辛○○
      係證述伊並未看見被告打告訴人，而係看見綽號「阿呆」之壬○○與告訴人二
      人在打架，最後且見壬○○坐在告訴人之身上，而對此證人壬○○初則否認有
      坐在告訴人身上，然經原審質問且與證人辛○○相互對質後，壬○○始坦承確
      有坐在告訴人之身上。如是，以證人壬○○即已坐在告訴人身上，再參以被告
      於檢察官偵訊時亦供述：「我與己○○走到我家門口時，辛○○與壬○○（阿
      呆）突衝出來打己○○，．」等語（八十九年度他字第四五六號卷第十七頁正
      面），顯見當時係壬○○將告訴人毆打在地，進而坐在告訴人身上繼續毆打告
      訴人，至堪認定。至於壬○○雖辯稱：「我坐在他身上是因為他蹲下去我要把
      他拉起來。」云云，惟以壬○○初否認有坐在告訴人身上，嗣後始改稱確有坐
      在告訴人身上，則壬○○此之所辯，顯係圖卸自己刑責之詞，不足採信。
  (三)、證人壬○○於偵查時雖證述：「聽到外有吵架聲，出去看，見丁○○與一人在
      拉扯，我將他們拉開，就先行回家去了，未見到，也不知他們如何受傷。」等
      語（八十九年度他字第四五六號卷第二十七頁背面），然以壬○○對於是否毆
      打告訴人之情，予以否認，則壬○○所為此證詞是否足以採信，已非無疑，矧
      告訴人亦自承：「我那天要去之前有先到四張黎讓人家請客。我在那邊吃壹個
      多小時，有喝酒。我喝完酒後回鄉下後用走的去被告的家，他不在家我就走出
      來了。」等語（原審八十九年七月二十一日審判筆錄），於本院調查亦為相同
      之陳述，則以告訴人在前往被告住處前，業已在他處喝過酒，且於原審質問是
      否見過證人壬○○，竟答以沒有看過他，嗣又稱在廚房看過，再稱是不是他我
      不記得。如是，告訴人對於動手毆打且坐在其身上之人，已然無法分辨清楚，
      則告訴人指訴係被告毆打伊，已非無疑，況且，告訴人對於被告是如何毆打，
      前後指訴已然不一致，有如前述。從而，尚難僅憑告訴人之指訴，據以認定被
      告有毆打告訴人之行為。
  (四)、至於公訴人所指被告與姓名年籍不詳之二人，共同剝奪告訴人行動自由部分，
      惟以，(1)告訴人透過其妹妹戊○○於八十九年二月十四日檢察官偵訊時指訴：
      「我哥哥表示，他去找被告丁○○，他不在，我哥哥已離開，走約一百公尺，
      丁○○就用機車追上來載我哥哥回去，並說他們家的庭院不是大馬路，任何人
      可自由來去的，就拿二支棍打我哥哥。我哥哥被打完後想離開，他們還不讓我
      哥哥離去，並用二把刀子插在桌上叫我哥哥不准走，一直留到天亮才讓我哥哥
      離去，並已將上身上血衣換掉，才讓我哥哥出去搭計程車。」等語（八十九年
      度他字卷第四五六卷第六頁背面、）；(2)嗣告訴人己○○於八十九年四月十八
      日偵查時指訴：「當天是凌晨零時左右，我到他家找他，本來告訴我不在，我
      就走了，約十分鐘左右，丁○○騎機車來找我，並用機車載我，我說要他家坐
      坐，在到達他家前面，突拿出棍子來打我一頓後，要我到屋內坐，當時屋內有
      二、三人在場，問我說不和吸葯的人做朋友，其中一人用手肘撞我胸前，並問
      我手機電話我原說錯，他們打不通，又出來揍我，叫我坐那邊，反覆問我相同
      話，我疼，要走，他們仍一直反覆問我相同的話，不讓我走，而二支刀子，是
      丁○○打完我進去時將刀子插在桌上，我一直拜託他們．快天亮時，我一直拜
      託他們，我要回台北，丁○○才用機車載我到崇德路，丁○○有將我的血衣換
      下，拿他的衣服給我穿。」（八十九年度他字第四五六號卷第十五頁背面、第
      十六頁正面）、「是丁○○拿刀子砍我的，他所言不實在。」等語（八十九年
      度他字第四五六號卷第十七頁背面）；(3)嗣告訴人具狀補陳告訴理由指訴：「
      一．．，告訴人即行徒步欲返家，惟方行三、四百公尺，被告即騎機車追及，
      稱欲邀告訴人到家中小坐，即載同告訴人至其住處，甫抵該處，被告即先行逕
      入家中，雙手分取長約三、四尺之長刀及木劍出外，未發一語即朝尚未入屋內
      之告訴人之頭部要害猛力欲殺十餘分鐘欲置告訴人於死地，雖經告訴人極力閃
      躲，告訴人終仍因而受有上顎破裂、牙齒斷落、兩眼瘀腫、後腦腫裂、四肢
      瘀血腫脹等重大傷害。二被告見告訴人經十餘分鐘之砍殺，仍遭告訴人閃躲，
      而未致命，旋另行基於妨害告訴人自由之犯意，先迫命告訴人至其家中廚房坐
      下，以之前所用長插於桌上以示其威，並命一不詳姓名年青男子坐在告訴人身
      側，另名不詳姓名年青男子則遊走於廚房內外，以示監控，不讓離去，伊則坐
      於告訴人對面，質問告訴人『聽說你不跟吃藥的（指吸毒者）做朋友，是不是
      』，並質問告訴人之行動電話號碼，告訴人之答詞稍有不順其意，即由告訴人
      身側之不詳姓名男子飽以老拳，毆擊告訴人胸部，而動以私刑，其間被告見告
      訴人因面部受傷流血順勢滴染衣服，並著告訴人換下另穿上其取出之衣物，且
      迭經告訴人要求離去，均不為所動，繼續剝奪告訴人行動自由，並反覆質問、
      毆打告訴人，直至同日上午五時許，經告訴人再三央求，被告始以機車載告訴
      人至松竹路、九甲巷口而逕自離去，計自八十九年一月六日零時許至五時許，
      告訴人遭被告及不詳姓名男子二人共同以非法方剝奪行動自由四、五小時。．
      ．」等語（八十九年度他字第四五六號卷第十九頁、第二十頁）；(4)嗣於原審
      審理時指訴：「我那天晚上去找被告，我只有去一次，他家人說他不在，我就
      走了，約過了一、二十分鐘，他騎機車來載我，要載我回去坐一坐，我一下車
      被告就進到房間內拿東西，三、四分鐘後，被告拿東西出來，我看到他拿兩把
      刀出來，用兩把刀打我頭部、背部，因是晚上我看不清是什麼刀，約五、六十
      公分長的刀，兩把都這麼長，打了約一、二十分鐘，還把我帶到廚房，兩隻刀
      插在桌子上，限制我的自由，還反覆講一些不要跟吃藥的人在一起，我在廚房
      待了約兩個小時，他拿衣服給我，是他幫我換我身上的衣服，後來他以機車載
      我到松竹路的丸大超市搭計程車，我坐到中清路水湳站搭車回台北，然後到三
      重的佑民醫院就醫後來轉榮總。」、「好像兩、三人打我。打得我頭暈不記得
      了。在廚房好像是證人辛○○插在廚房桌上的。」、「（被告丁○○有無在廚
      房插刀子？）被告丁○○有無插刀子我不記得了，因我當時頭痛。」等語。如
      是，告訴人前開所指訴之情，(1)被告究竟係與另二不詳姓名男子，限制告訴人
      自由，而於近天亮之際，始行將告訴人所穿之衣服換下，再行以機車搭載告訴
      人出外搭車返回台北，抑或是期間被告見告訴人因面部受傷流血順勢滴染衣服
      ，先行取自己所有衣服將告訴人之衣服換下，而換好後，經告訴人再三要求離
      去，然被告仍繼續剝奪告訴人行動自由，且反覆質問並毆打告訴人，直至凌晨
      五時許，再經告訴人再三央求，被告始以機車載告訴人出外搭車離去，顯然不
      一致；況且被告若真有意毆打、及限制告訴人自由，並藉換下告訴人身上沾染
      血跡之衣服，用以掩飾其犯行，其又何須在毆打後，先行換下告訴人衣服後，
      繼續毆打告訴人，顯不合情理；(2)又告訴人所稱被告持兩把刀割傷、砍殺後，
      究竟係被告將上開二把刀帶進廚房內，並將之插在桌子上，抑或是證人辛○○
      於被告割傷、砍殺告訴人後，交予辛○○帶入廚房內，並將之插在桌子上，亦
      屬不一致，何況，告訴人所稱被告持二把刀割傷、砍殺之情，已屬不實，有如
      前述，又經原審提示經告訴人指認為被告插刀之茶桌照片，並無顯示有刀插之
      痕跡（原審卷第八十四頁），則尚難憑此即據以認定被告確有持刀插在桌上，
      並據以限制告訴人之自由；(3)被告所辯稱告訴人遭壬○○毆打後，在廚房大家
      一起喝酒之情，業據證人甲○○於原審審理時到庭證述：「我老婆在當會計，
      我載他下班，兩點多回來時看到我二舅與告訴人在巷子那邊說話，我聽到告訴
      人說他不要太早回去，赴回台北開店就可以了。我二舅就找我拿酒，我去我媽
      媽房間拿米酒，後來我請他們到客廳坐，在客廳坐了二十分鐘，我有喝了一杯
      米酒，之後我就去睡覺了，之後的事情我就不知道了。」等語無訛，則以告訴
      人對於究竟係何人將其所稱之二把刀插在桌上，已前後指訴不一致，有如前述
      ，且對於遭證人壬○○出手毆打，竟於原審質問時，回答：「我沒有看過證人
      壬○○，那天我頭被他們打傷，我沒有看到他。」等語，且僅於廚房看到壬○○走過去而已（原審八十九年八月二十九日審判筆錄），嗣於原審八十九年九
      月二十二日審理時，又稱：「另有壬○○、辛○○控制我的自由。」等語，
      再於證人甲○○到庭證述時，又稱：「（當天有無看到今日到庭的證人？）我
      有看到，在廚房看到的，證人坐在我身邊問我的電話、呼叫器號碼，因當時我
      已經被他們打傷，我回答後，他說我亂講就打我。」等語（原審八十九年九月
      二十六審判筆錄），則告訴人究竟係遭被告個人限制其自由，抑或是遭被告、
      證人壬○○、辛○○三人限制自由，抑是連同證人甲○○亦有限制其自由，又
      屬不一致，顯見告訴人指訴之反覆，而不足採信，並以此資為對被告不利之認
      定，而認定被告確有妨害告訴人之自由長達四、五小時之久。
  (五)、告訴人於本院雖指稱，被告曾與告訴人達成和解，欲賠償告訴人之損害，足見
      被告有傷害及妨害自由之犯行等情，惟據被告於本院供稱，八十九年元月四日
      凌晨，告訴人在伊家被伊友壬○○毆打，伊接到法院傳票，要去告訴人家瞭解
      情形，遂託與告訴人之妹戊○○相識之子○○帶伊至告訴人家，伊並未毆打告
      訴人，協調時，伊沒有承認毆打告訴人，亦未答應賠償損害，僅答應替告訴人
      之母及妹等，將協調金額轉告壬○○，但壬○○不同意，協調時有要求打電話
      叫壬○○到場，但未到場云云，依據帶同被告前往協調之證人子○○於本院證
      稱，「當初被告接到法院傳票，被告告訴伊，告訴人在他家被他朋友打，請伊
      帶他去告訴人家協調，因伊與戊○○相識。」，「被告當場有打電話叫人，時
      間久了，不知叫何人。」另協調時在場之證人乙○○亦證稱，「當時看到很多
      人在場，不知要做何事，只聽到告訴人之母說她兒子被同學打，但沒有聽到被
      告說起打告訴人之事。」足見被告於協調時並未承認毆打告訴人，僅係為壬○○協調之意與告訴人之母及其妹協調，並非答應由其賠償告訴人之損失，尚難
      因被告與告訴人之母及妹有此次之協調之情，而推定被告有本件被訴之殺人未
      遂）及妨害自由犯行。至告訴人之母癸○○及其妹戊○○於本院雖均證述，協
      調時被告有承認毆打告訴人，及答應賠償五十萬元，之後未履行等情，但癸○○、戊○○所證，為被告所否認，與證人子○○、乙○○所證亦相異，其真實
      性已有可疑，且彼二人均為告訴人之至親，難免有所偏頗，是尚不能依癸○○
      、戊○○上開之證述，遽認被告有殺人未遂及妨害自由之行為。
  (六)、至於告訴人所提出之驗傷診斷書，及受傷照片，亦僅能證明告訴人有此傷害之
      事實而已，且證人壬○○係出手毆打告訴人之人，已如前述，則尚難以此驗傷
      診斷書所載之傷害，即推定被告確有告訴人所訴之傷害，及妨害自由之行為，
      何況告訴人之指訴已然存有前述不一致之瑕疵存在。
四、綜上所述，自難僅憑告訴人片面之指訴及所提診斷書、照片，遽令被告負傷害、
    妨害自由刑責，此外，復查無其他積極證據足資證明被告有公訴人所指訴之犯行
    ，自屬不能證明被告犯罪。
五、原審認不能證明被告犯罪，為被告無罪之判決，尚無不合，檢察官上訴意旨，仍
    執陳詞，指摘原判決不當，為無理由，應予駁回。
六、據上論斷，應依刑事訴訟法第三百六十八條，判決如主文。
本案經檢察官庚○○到庭執行職務。
中      華      民      國    九  十      年     二       月    廿一    日
                              臺灣高等法院臺中分院刑事第一庭
                                    審判長法  官  陳  紀  綱
                                          法  官  蕭  錦  鍾
                                          法  官  陳  登  源
右正本證明與原本無異。
檢察官得上訴。
如不服本判決應於收受送達後十日內向本院提出上訴書狀，其未敘述上訴之理由者並
得於提起上訴後十日內向本院補提理由書（均須按他造當事人之人數附繕本）。
                                          書記官  林  桂  鳳
中      華      民      國    九  十      年     二       月    廿二    日
                                                                        Ｋ


司法院資訊處製作；財團法人民間司法改革基金會備份。
